【裁判字號】    98,訴,1598
【裁判日期】    990226
【裁判案由】    妨害性自主罪等
【裁判全文】
臺灣高雄地方法院刑事判決              98年度訴字第1598號
公  訴  人  臺灣高雄地方法院檢察署檢察官
被      告  乙○○
指定辯護人  本院公設辯護人黃文德
上列被告因妨害性自主罪等案件，經檢察官提起公訴（98年度偵
字第22552 號），本院判決如下：
    主  文
乙○○犯攜帶兇器強制性交罪，處有期徒刑柒年陸月，未扣案之
刀具壹把，沒收；又犯強制性交罪，處有期徒刑參年肆月；又犯
攜帶兇器強制性交罪，處有期徒刑柒年陸月，未扣案之刀具壹把
及扣案手銬壹副，均沒收；又犯非法持有子彈罪，處有期徒刑柒
月，併科罰金新臺幣伍萬元，罰金如易服勞役，以新臺幣壹仟元
折算壹日，扣案之口徑玖釐米制式子彈壹顆沒收；又犯恐嚇危害
安全罪，處有期徒刑參月。應執行有期徒刑拾年，併科罰金新臺
幣伍萬元，罰金如易服勞役，以新臺幣壹仟元折算壹日，未扣案
之刀具壹把、扣案手銬壹副及口徑玖釐米制式子彈壹顆，均沒收
。其他被訴傷害部分公訴不受理。
    事  實
一、乙○○與A 女（即0000甲0000 ，真實姓名年籍詳偵卷內代號
    與姓名對照表）原係同居10年之男女朋友，並育有1 女B 女
    （即0000甲0000B，真實姓名年籍詳偵卷內代號與姓名對照表
    ）曾有同居關係，2 人間具有家庭暴力防治法第3 條第2 款
    所定之家庭成員關係。因故於民國98年3 月間分手，A 女即
    搬離乙○○位於高雄縣美濃鎮○○路○ 段77之22號住處。詎
    乙○○竟不滿A 女與其分手，分別為下列犯行：
  (一)於98年4 月16日至同年5 月2 日前某日，為滿足自己性慾，
    基於強制性交之犯意，以B 女要辦入學申請補助為由，誘使
    A 女返回乙○○位於高雄縣美濃鎮住處後，向A 女恫稱：「
    要讓我們生的小孩死」等語，於上開住處客廳內與其發生性
    交（將陰莖插入A 女陰道內）行為，以此恐嚇方式對A 女強
    制性交得逞1 次；再於上開期間內某日以相同之恐嚇方式，
    並持客觀上足為凶器之刀子1 把脅迫A 女，於上開住處客廳
    內與其發生性交（將陰莖插入A 女陰道內）行為，以此脅迫
    、恐嚇方式對A 女強制性交得逞1 次。
  (二)又於98年5 月2 日22時許，為逞獸慾，以B 女要辦單親補助
    金為由，誘使A 女返回乙○○上址住處商談，於翌日凌晨1
    時許，持客觀上足為凶器之同1 把刀子，架於A 女脖子上，
    脅迫A 女進入上開住處房間內與其性交，並以手銬銬住A 女
    雙手，強制將其陰莖插入A 女陰道內，逼迫A 女與其性交，
    以此強暴、脅迫方式對A 女強制性交1 次得逞。
  (三)另明知具有殺傷力之子彈係槍砲彈藥刀械管制條例所公告列
    管之違禁物，非經主管機關許可不得持有，竟基於未經許可
    持有具殺傷力子彈之犯意，於96年間某日，收受某自稱「彭
    志翔」真實年籍不詳之成年男子所交付之具殺傷力口徑9mm
    制式子彈2 顆，藏放在上址住處內，未經許可而持有之，嗣
    乙○○因於98年5 月2 日晚上對A 女所為強制性交後疲累，
    於客廳內睡覺之際，A 女於3 日16時趁機逃離時，在上址住
    處地板上發現2 顆子彈，乃與上開手銬1 副併同取走逃離該
    處。
  (四)復於同年月6 日，持同1 把刀子，前往高雄縣美濃鎮A 女住
    處（詳卷）尋找A 女，見A 女所有機車停放在該處，遂以刀
    將該機車前、後輪刺破（毀損器物罪部分，未據告訴），又
    基於恐嚇危害安全之犯意，向A 女恫稱：如果不配合，就要
    對A 女居住在高雄之另2 名女兒有所不利，不會讓A 女在外
    快活，要A 女在路上小心，要死大家一起死等語，以此加害
    生命及身體之事恐嚇A 女，致其心生畏怖，足生危害A 女及
    其2 名女兒之生命及身體上安全。嗣經A 女報警處理，並扣
    得上開手銬1 副及具殺傷力口徑9mm 制式子彈2 顆（其中1
    顆業因鑑驗而試射），而查悉上情。
二、案經A 女訴由高雄縣政府警察局旗山分局報請臺灣高雄地方
    法院檢察署檢察官偵查起訴。
    理  由
甲、證據能力部分：
一、告訴人A 女警詢陳述部分：
  (一)按被告以外之人，於審判外之言詞或書面陳述，除法律有規
    定者外，不得作為證據；被告以外之人於檢察事務官、司法
    警察官或司法警察調查中所為之陳述，與審判中不符時，其
    先前之陳述具有較可信之特別情況，且為證明犯罪事實存否
    所必要者，得為證據；刑事訴訟法第159 條第1 項、第159
    條之2 定有明文。另所謂「前後陳述不符」之要件，應就前
    後階段之陳述進行整體判斷，以決定其間是否具有實質性差
    異，惟無須針對全部陳述作比較，即非僅指全部不符而言，
    凡部分不符，或審判期日行交互詰問時未經提問，致證人無
    從為陳述或為完整陳述等情形，均屬之，蓋法院既賦與訴訟
    當事人詰問證人之機會，其未加以詰問部分，即可推定有意
    節省時間、勞費而不加以爭執，當無禁止法院在審酌「先前
    之陳述具有較可信之特別情況」後，採為證據之理。而所謂
    「可信之特別情況」，應就其陳述當時之原因、過程、內容
    、功能等外在環境加以觀察，以判斷其陳述，是否出於「真
    意」、有無違法取供等，其信用性已獲得確定保障之特別情
    況；所稱之「為證明犯罪事實存否所必要者」，則指就具體
    個案案情及相關卷證判斷，為發現實質真實目的，認為除該
    項審判外之陳述外，已無從再就同一供述者，取得與其上開
    審判外陳述之相同供述內容，倘以其他證據代替，亦無從達
    到同一目的之情形而言（最高法院97年度臺上字第1364號判
    決意旨參照）。
  (二)查告訴人A 女前於警詢就被告乙○○（下稱被告）強制性交
    、恐嚇及非法持有子彈部分之地點、過程、行為方式、傷害
    結果、恐嚇內容等細節性事項均詳細陳述，惟於本院審理時
    就此部分細節性事項，則未經提問，致證人A 女無從為陳述
    或為完整詳盡之陳述，故本院已無從再取得相同之供述內容
    ，復此部分之陳述係涉被告是否成立加重強制性交、恐嚇及
    非法持有子彈犯行是否成立之重要性事項，亦無其他證據證
    明A 女之警詢筆錄有不宜作為證據之瑕疵，是其於警詢之陳
    述具有可信之特別情況，且為證明被告犯罪事實存否所必要
    ，自有證據能力。
二、按鑑定人由審判長、受命法官或檢察官就下列之人選任1 人
    或數人充之：一就鑑定事項有特別知識經驗者。二經政府機
    關委任有鑑定職務者；鑑定之經過及其結果，應命鑑定人以
    言詞或書面報告；法院或檢察官得囑託醫院、學校或其他相
    當之機關、團體為鑑定，或審查他人之鑑定，並準用第203
    條至第206 條之1 規定，刑事訴訟法第198 條、第206 條第
    1 項、第208 條第1 項分別定有明文。本件卷附內政部警政
    署刑事警察局鑑驗書（偵卷第13頁），雖係被告以外之人於
    審判外之書面陳述，然內政部警政署刑事警察局係臺灣高雄
    地方法院檢察署關於槍砲鑑定之概括選任鑑定機關，此有臺
    灣高雄地方法院檢察署92年10月23日雄檢楠文字第09210002
    94號函附「臺灣高雄地方法院檢察署檢察長概括選任鑑定人
    或囑託鑑定機關（團體）名冊」函告週知。從而，核之上開
    說明，是認該內政部警政署刑事警察局鑑驗書，為刑事訴訟
    法第159 條第1 項規定之例外情形，自具有證據能力。
三、被告以外之人於審判外之言詞或書面陳述，除法律有規定者
    外，不得作為證據；被告以外之人於審判外之陳述，雖不符
    刑事訴訟法第159 條之1 至之4 之規定，然經當事人於審判
    程序同意作為證據，法院審酌該言詞陳述或書面陳述作成時
    之情況，認為適當者，亦得為證據；刑事訴訟法第159 條第
    1 項、第159 條之5 第1 項分別定有明文。本判決認定事實
    所引用之其餘證據資料，除原已符合刑事訴訟法第159 條之
    1 之傳聞法則例外規定得作為證據以外；其餘並非公務員違
    背法定程序所取得，檢察官、被告及辯護人於本院均同意作
    為認定事實之證據，且審酌各該證人或書面陳述作成時之情
    況，並無違法不當或證明力明顯過低之瑕疵，認為以之作為
    證據為適當，均得作為證據。
乙、有罪部分：
一、訊據被告固坦認前揭與A 女發生3 次性交行為之事實，惟矢
    口否認有何持刀或為其他強暴、脅迫或恐嚇之行為，及非法
    持有子彈之犯行，並辯稱：係A 女同意與我發生性交行為，
    另「彭志翔」之人搬走後，我發現原本他房間內有2 顆子彈
    ，就放在客廳櫃子內，我沒有當兵，不知那是制式子彈，也
    不知有殺傷力云云置辯。經查：
  (一)被告於98年4 月16日至同年5 月2 日前對A 女為攜帶兇器加
    重強制性交及強制性交各1 次部分：
    1.告訴人A 女於偵訊指稱：「98年3 月10號我和被告發生口
      角就搬離被告住處。後來他以B 女要入學申請補助為由，
      叫我回去填寫文件，後來恫稱：『要讓我們生的小孩死』
      等語，每次我回去他就以刀子威脅我，強迫跟他性交，約
      在98年4 月16日至同年5 月3 日這中間，發生過2 、3 次
      ，他以相同的手法威脅我、強迫我與他性交」（偵卷第8
      頁），復於本院審理時證稱：「98年4 月16日至同年5 月
      3 日被告有強迫我發生性行為，至少1 次有持刀」等語大
      致相符（本院訴卷第42頁），佐以被告供稱：其家中確有
      切水果用刀具1 把、並隨時攜帶在身使用等情（偵卷第26
      頁、本院訴卷第51頁），堪認A 女指訴遭被告施以脅迫、
      恐嚇之情，信而有徵，顯非憑空杜撰之詞。
    2.雖A 女未能明確指出被告該2 次犯行發生之特定日期，惟
      A 女因記憶力隨時間流逝而淡忘，尚符常情，然其對本案
      遭受強制性交之情節、地點、遭受脅迫、恐嚇之方式等主
      要基本事實，迭於偵訊及本院審理時均指訴一致無牴，復
      與被告前揭所供述確有與A 女發生性交行為及攜帶刀具在
      身之部分相符，應屬真實，堪予採信。又A 女與被告曾為
      男女朋友關係，曾交往同居多時，並育有1 女，亦據被告
      於警詢時供明在卷（警卷第2 頁），2 人雖已分居、之前
      情誼尚屬融洽，且A 女供稱尚有女兒需被告幫忙扶養之情
      ，則據A 女陳述明確（本院訴卷第56頁），是A 女若非不
      堪被告以強暴、脅迫、恐嚇方式施以強制性交，A 女當無
      甘冒偽證重責攀誣被告之理。而A 女遲於被告為98年5 月
      6 日恐嚇犯行後始決定報警，嗣於偵訊時方提及此部分犯
      行，更見Ａ女顧念2 人間之情誼及被告協助扶養女兒之需
      ，本不欲追究被告對其加諸之不法侵害，但被告不願與A
      女分手，竟變本加厲對A 女為強暴、脅迫、恐嚇之行為（
      詳後述），則A 女為求自保及其女兒之生命及身體安全，
      而將被告對其所加諸之所有不法侵害情事合盤托出，無悖
      常理，且有客觀事證相佐，自難認A 女前揭證述係憑空虛
      捏事實而誣指被告，足見被告確於前揭時地，因A 女拒絕
      被告為性交行為之要求，被告乃對A 女施以前揭脅迫、恐
      嚇方式，而為強制性交得逞之事實，堪以憑認。
    3.又查本案證人即被害人A 女於偵訊時固證述：被告於98年
      4 月16日至同年5 月3 日之間，以相同方式威脅、強迫我
      與他性交2 次等語（偵卷第8 頁），惟所述及之強迫、威
      脅、恐嚇方式分別有「要讓我們生的小孩死」及「以刀子
      威脅我，強迫我跟他性交」等方式，業如前述，參酌A 女
      於本院審理時證稱被告至少1 次有持刀等語（本院訴卷第
      42、43頁），又A 女所述之刀具並未扣案，則被告是否2
      次犯行均有持刀尚屬可疑，基於罪疑惟輕及懷疑利益歸被
      告之原則，尚難認被告2 次犯行均有持足供兇器使用之刀
      具犯本案之強制性交罪，則公訴人認被告2 次犯行，均有
      攜帶兇器而為強制性交行為之犯行，尚有誤會。
    4.綜此，被告於98年4 月16日至同年5 月2 日前某2 日，分
      別對A 女各為攜帶兇器加重強制性交及強制性交各1 次之
      犯行，堪以認定。
  (二)被告於98年5 月2 日對A 女為攜帶兇器加重強制性交1 次部
    分：
    1.告訴人A 女迭於警詢、偵訊指稱：「於98年5 月2 日22時
      被告稱要協商小孩的事情，要求我跟他做愛強拉我到房間
      ，他預藏手銬強行把我的手銬在胸前，強脫我的長褲及內
      褲、上衣拉高內衣扯掉，然後用2 、3 指手指在我的陰道
      口挖很久，然後他將陰莖插入我的陰道得逞」等語明確（
      偵卷第8 頁），於偵訊時亦證稱：「我在98年5 月2 日回
      美濃，被告已在喝酒，剛開始有在討論小孩的事，後來他
      就說他很久沒性交，我有拒絕他，他不苟同拿出1 把刀刃
      有15公分左右刀子，架在我脖子上，強行把我拉扯到房間
      ，叫小孩在客廳看電視，我有反抗，但是不敢亂叫，怕他
      會做出更激烈的行為，也怕他會對我更不利。進房後他看
      我一直反抗，就拿出手銬把我雙手銬住，然後將我人推到
      床上，將我衣褲整個扯開，先用手指頭在我下體亂鑽，又
      把他的性器插入我陰道內抽動得逞」等語大致相符（偵卷
      第8 、9 頁）。
    2.而依98年5 月6 日博愛醫院受理疑似性侵害事件驗傷診斷
      書之記載（偵卷密封袋內），A 女於案發後進行驗傷，檢
      查結果身體陰唇部位確有性交過程過激所致之傷勢，衡諸
      常情，倘女方係合意性交，豈會遭男方致陰唇部位受有如
      此傷勢之理，復以被告供稱：其家中確有切水果用刀具1
      把、並隨時攜帶在身、確有與A 女發生性行為、扣案手銬
      為其所有等情（偵卷第26頁、本院訴卷第21、51、57頁）
      ，並有扣案手銬1 副可稽，是以A 女指訴遭被告持刀及手
      銬施以強暴之情，應非杜撰虛偽之詞，足見被告確於前揭
      時地，因A 女拒絕被告為性交行為之要求，被告乃持手銬
      及刀對A 女施以前揭強暴方式，而強制性交得逞1 次，堪
      以憑認。
    3.又按所謂「凌虐」，係指違背人道，損害被害人身體或人
      格之虐待行為而言，又「凌虐」，係凌辱虐待之意，若偶
      有毆傷、恐嚇，而非通常社會觀念上所謂凌辱虐待之情形
      ，尚難謂有凌虐。本案A 女於警詢及偵訊中均未述及被告
      於強制性交時對其有毆打之舉，也未持物品毆打、或對其
      施以肢體暴力之情事，雖被告於性行為過程中對A 女為傷
      害性器官致傷之舉，應係為強制性交過程之傷害行為，被
      告此番行為與施以「凌辱」而為強制性交之犯行尚屬有間
      ，故檢察官認被告對被害人施以凌虐之加重強制性交罪，
      容有誤會，附此敘明。
  (三)被告非法持有子彈部分：
    1.扣案子彈2 顆，係置於被告位於高雄縣美濃鎮○○路○ 段
      77之22號之住處內，為被告所有之物，經A 女取交警方等
      情，為A 女於警詢及偵訊中證述綦詳（警卷第5 、8 頁、
      偵卷第9 頁），被告於警詢中亦自承，於96年間某日取得
      ，為其所有之物等語明確（警卷第2 、3 頁），並有高雄
      縣政府警察局旗山分局扣押筆錄、扣押物品目錄表及扣案
      物品照片在卷可稽（警卷第10至13、15頁），復有子彈2
      顆扣案為憑。而扣案子彈送鑑經以檢視法、試射法鑑驗結
      果：「送鑑子彈2 顆、認均係口徑9 mm制式子彈，採樣1
      顆試射，可擊發，具有殺傷力」，有內政部警政署刑事警
      察局98年7 月10日刑鑑字第0980080589號鑑驗書在卷足參
      （偵卷第13頁），此部分之事實自堪認定。
    2.被告雖於偵訊及本院審理中一再辯稱：扣案子彈係「彭志
      翔」所有遺留在其住處云云（偵卷第25頁、本院訴卷第21
      頁）。然其僅泛言所謂「彭志翔」之人現在監，卻無法提
      出其年籍地址以供本院傳訊調查，卻又能知悉該名男子姓
      名為「彭志翔」，且其住處非他人得任意進出，竟容由「
      彭志翔」之人攜帶子彈入住，已然可疑。又依上開子彈外
      觀，可輕易辨識為制式子彈，有卷附照片可參（偵卷第13
      頁反面）。而員警查獲子彈復有敘獎，倘被告查知該子彈
      後向警方報案，則員警依其本職學能，豈有不識制式子彈
      ，復不願受敘獎，反甘冒行政懲處而未取走子彈之理，惟
      被告卻不報繳警方而留置持為己有，抑且被告於初次警詢
      尚稱為其所有之物（警卷第2 頁），是其所辯顯然違反常
      情，難以採信。況不論被告取得子彈之情形為何，其於取
      得子彈後，終未報繳警察機關，反自斯時起持續持有，自
      難以上開辯詞脫免罪責。
    3.況觀諸卷附內政部警政署刑事警察局槍彈鑑驗書之鑑驗結
      果暨所附照片所示，扣案制式子彈為金屬材質，質地堅硬
      ，應有之結構完整，顯然具有相當重量，外型更與制式子
      彈相仿，與市○○○○道具子彈乃塑膠材質、重量輕巧、
      僅具娛樂或聲光效果等特徵均大相逕庭，而被告前曾取出
      在其住處客廳把玩之情，業具A 女於警詢中證述明確（警
      卷第8 頁），則被告對於該子彈槍枝結構、性能應知之甚
      詳，當無可能不知「彭志翔」之人所交付之扣案子彈係具
      殺傷力，縱被告未入伍服役、接受兵役訓練，亦不影響其
      知悉扣案子彈乃具有殺傷力之事實，自無從以此憑為搪塞
      卸責之詞。
  (四)被告於98年5 月6 日所為恐嚇犯行部分：
    1.被告於前揭事實欄一(四)所示時、地，以言詞恐嚇A 女乙節
      ，業據告訴人Ａ女於偵訊時具結指證：「98年5 月6 日被
      告在美濃朋友住處找到我，因我未接被告來電有所不悅，
      乃恐嚇我說：『如果我不配合他，他就要對我高雄另外二
      個女兒不利，他不會讓我在外面快活，要我走在路上小心
      ，要死大家一起死』等語，使我心裡非常害怕，他真的會
      對我的女兒不利。」等語明確（偵卷第9 頁、本院卷第15
      0 至151 頁），而被告亦於偵訊時供稱該日其有持刀割破
      A 女機車輪胎及傷害A 女等情（偵卷第26頁），可見A 女
      既然所述機車輪胎遭被告刺破及遭被告毆打成傷害等情並
      無不實之處，實無單獨就遭被告恫嚇之情，故為虛偽誣陷
      指訴之理，佐以B 女於偵訊時亦證稱：「聽到爸爸（即被
      告）說要讓我死」等語明確，足見被告確於前揭時、地恐
      嚇A 女致其心生畏怖之事實，堪以認定。
    2.綜此，足認被告確向A 女恫稱足以加害生命及身體之事，
      以恐嚇A 女，致生危害A 女及A 女所生居住高雄之2 名女
      兒生命及身體上安全甚明，是其主觀上自有恐嚇危害安全
      之犯意，客觀上亦有恐嚇行為無疑。
  (五)綜上所述，被告所辯顯係飾卸之詞，委無足採。本件事證明
    確，被告加重強制性交、強制性交、非法持有子彈及恐嚇犯
    行，均洵堪認定。
二、論罪科刑部分
  (一)按家庭成員間實施身體或精神上不法侵害之行為，即屬「家
    庭暴力」；所稱家庭暴力罪者，謂家庭成員間故意實施家庭
    暴力行為而成立其他法律所規定之犯罪者，家庭暴力防治法
    第2 條第1 款、第2 款定有明文。查被告與被害人A 女原係
    同居男女朋友，並育有1 女，故被害人A 女與被告間具有家
    庭暴力防治法第3 條第2 款直系血親家庭成員關係，是被告
    前揭故意對被害人A 女加重強制性交、強制性交及恐嚇等行
    為，均屬家庭成員間實施身體上不法侵害之行為，即為家庭
    暴力防治法第2 條第1 款之家庭暴力，然因家庭暴力防治法
    並無罰則規定，自應依刑法妨害性自主、恐嚇罪章等規定論
    罪。
  (二)次按刑法所謂之兇器，其種類並無限制，凡客觀上足對人之
    生命、身體、安全構成威脅，具有危險性之兇器均屬之（最
    高法院79年臺上字第5253號判例意旨參照）。本件被告持以
    犯案之刀具，雖未扣案，然衡情應係質地堅硬、刀刃鋒利之
    物，方能使A 女心生畏怖，故其客觀上顯然足以對人之生命
    、身體、安全構成威脅，具有危險性，核屬兇器，堪予認定
    ；至被告所使用之手銬，在客觀上則尚難認係足對人之生命
    、身體、安全構成威脅之兇器，併此附敘。另強暴即暴行，
    指有形的抑制人之反抗而言，本件被告倚仗持用刀具之優勢
    ，持刀以蠻力架住A 女脖子或恫嚇要讓與A 女所生B 女死，
    繼之予以性交得逞，顯係以強暴、脅迫、恐嚇之手段，致被
    害人無力或不敢反抗，而從事其強制性交犯行無訛。被告於
    98年4 月6 日至同年5 月2 日前某2 日所為強制性交犯行，
    其中1 次並未持刀為之，故公訴人認被告該次行為涉犯攜帶
    兇器對被害人加重強制性交罪，容有誤會，惟本案起訴犯罪
    之社會基本事實同一，本院自得以變更起訴法條為強制性交
    罪而為審理；又其於98年5 月2 日所為強制性交犯行亦與施
    以「凌辱」而為強制性交之犯行有間，故公訴人認被告該次
    行為涉犯對被害人施以凌虐之加重強制性交部分，亦有誤會
    ，惟此僅為犯罪加重條件之減縮，無變更起訴法條之必要，
    均此附敘。
  (三)核被告於事實欄一(一)其中1 次所為及事實欄一(二)所為，均係
    犯刑法第221 條之強制性交罪，而有同法第222 條第1 項第
    8 款之情形，均應論以攜帶兇器強制性交罪，另於事實欄一
    (一)另1 次所為，則應論以刑法第221 條第1 項之強制性交罪
    。又刑法上強制性交罪，其性質上本含有以強暴、脅迫、恐
    嚇之使人行無義務之事方式，而對被害人施以強暴、脅迫、
    恐嚇之行為在內，因之被告著手實行強制性交之際，其所為
    強暴、脅迫、恐嚇被害人行動均係為達強制性交之目的，該
    等強暴、脅迫、恐嚇之行為皆為強制性交罪所吸收，均不另
    成罪。核被告事實欄一(三)所為持有2 顆子彈行為，係犯槍砲
    彈藥刀械管制條例第12條第4 項之未經許可持有子彈罪；核
    被告事實欄一(四)所為，係犯刑法第305 條之恐嚇危害安全罪
    。被告所犯上開5 罪間，犯意各別、行為互殊、罪名亦或有
    互異之處，應予分論併罰。
  (四)爰審酌被告與A 女原係男女朋友關係，案發時已年屆47歲，
    自應以成熟態度面對彼此分手問題，且明知兩人之感情發展
    已無法延續，竟不循理性溝通，踐踏他人性自主權，以圖己
    淫慾之樂，漠視A 女人性尊嚴，並施以恐嚇行為，造成A 女
    身心莫大之傷害，惡性重大，復被告值此槍彈氾濫之際，猶
    非法持有子彈，所為對社會治安造成危險，惟尚未有其他實
    害行為，且犯罪後猶製新詞詭辯，未見悔意，犯後態度不佳
    ，又其與A 女達成和解，取得諒解，暨犯罪之動機、目的、
    手段及犯後態度等一切情狀，各量處如主文所示之刑，並定
    其應執行刑，且就罰金部分諭知易服勞役之折算標準，以資
    儆懲。又本院經本案強制性交犯罪情節性質相同、事後被告
    已與被害人A 女達成和解前述各情狀綜合審認，而認被告各
    量處如主文所示之刑為適當，檢察官建請量處加重強制性交
    各有期徒刑9 年，恐嚇犯行有期徒刑8 月，非法持有子彈有
    期徒刑1 年2 月，稍嫌過重，尚非允洽，併此附敘。
  (五)扣案具有殺傷力之口徑9mm 制式子彈1 顆（原扣得具有殺傷
    力之制式子彈2 顆，惟於鑑驗過程中，採樣1 顆試射，已滅
    失，無庸諭知沒收），為違禁物，應依刑法第38條第1 項第
    1 款規定宣告沒收；至扣案手銬1 副為被告持以控制A 女行
    動自由施以強制性交之工具，被告雖稱為「彭志翔」所遺留
    之物，但為被告所有之物（本院訴卷第51、53頁）；未扣案
    之2 次強制性交犯行被告所持用之刀具1 把，屬被告供犯罪
    所用之物，又被告供明因故經常攜帶刀具在身，家中切水果
    刀具為同1 把在卷（偵卷第26頁），亦堪認屬被告所有之物
    ，且既為被告隨身之物，衡情2 次強制性交犯行應係使用同
    1 把刀具，而該把刀具雖未扣案，惟無證據足認業已滅失，
    仍應與前開扣案物品，併依刑法第38條第1 項第2 款之規定
    ，於所屬各罪項下予以宣告沒收。
參、被訴涉犯傷害犯行公訴不受理部分：
一、公訴意旨略以：被告於98年5 月6 日，持刀前往A 女友人位
    於高雄縣美濃鎮A 女住處尋找A 女，基於傷害他人身體之犯
    意，徒手毆打A 女頸部及胸口，致A 女右臉骨部位受有2 ×
    2 公分淺瘀青、右胸部受有3 ×2 公分淺瘀青等傷害，因認
    被告此部分所為另涉犯刑法第277 條第1 項之傷害罪嫌。
二、按告訴乃論之罪，告訴人於第一審辯論終結前得撤回其告訴
    ；告訴經撤回者，應諭知不受理之判決，刑事訴訟法第238
    條第1 項、第303 條第3 款分別定有明文。查本件告訴人A
    女告訴被告傷害案件，起訴書認被告係觸犯刑法第277 條第
    1 項之罪，依同法第287 條前段規定，須告訴乃論。茲據告
    訴人A 女於98年12月25日已具狀撤回告訴，此有刑事撤回告
    訴狀在卷可按（本院訴卷第28頁），依照首開說明，爰就此
    部分為不受理判決之諭知。
據上論斷，應依刑事訴訟法第299 條第1 項前段、第300條 、第
303 條第3 款，槍砲彈藥刀械管制條例第12條第4 項，刑法第11
條前段、第221 條第1 項、第222 條第1 項第8 款、第305 條，
第51條第5 款、第42條第3 項、第38條第1 項第1 款、第2 款，
刑法施行法第1 條之1 第1 項、第2 項前段，判決如主文。
本案經檢察官丙○○到庭執行職務。
中    華    民    國    99    年    2     月    26    日
                    刑事第八庭  審判長法  官 王伯文
                                      法  官 謝宗翰
                                      法  官 林建鼎
以上正本證明與原本無異。
如不服本判決應於收受送達後10日內向本院提出上訴書狀，並應
敘述具體理由；如未敘述上訴理由者，應於上訴期間屆滿後20日
內向本院補提理由書（均須按他造當事人之人數附繕本）「切勿
逕送上級法院」。告訴人或被害人如對於本判決不服者，應具備
理由請求檢察官上訴，其上訴期間之計算係以檢察官收受判決正
本之日期為準。
中    華    民    國    99    年    3     月    4     日
                                      書記官 林怡君

附錄本判決論罪之法條：
中華民國刑法第221 條第1 項：
對於男女以強暴、脅迫、恐嚇、催眠術或其他違反其意願之方法
而為性交者，處3 年以上10年以下有期徒刑。

中華民國刑法第222條第1 項第8 款：
犯前條之罪而有下列情形之一者，處 7 年以上有期徒刑：
八、攜帶兇器犯之者。

中華民國刑法第305條：
以加害生命、身體、自由、名譽、財產之事，恐嚇他人致生危害
於安全者，處2 年以下有期徒刑、拘役或3 百元以下罰金。

槍砲彈藥刀械管制條例第12條第4 項：
未經許可，持有、寄藏或意圖販賣而陳列子彈者，處5 年以下有
期徒刑，併科新台幣300 萬元以下罰金。

中華民國刑法施行法第1 條之1：
中華民國94年1 月7 日刑法修正施行後，刑法分則編所定罰金之
貨幣單位為新臺幣。
94年1 月7 日刑法修正時，刑法分則編未修正之條文定有罰金者
，自94年1 月7 日刑法修正施行後，就其所定數額提高為30倍。
但72年6 月26日至94年1 月7 日新增或修正之條文，就其所定數
額提高為3 倍。

司法院資訊處製作；財團法人民間司法改革基金會備份。
